【裁判字號】    97,訴,818
【裁判日期】    970704
【裁判案由】    違反貪污治罪條例等
【裁判全文】
臺灣臺南地方法院刑事判決               97年度訴字第818號
公  訴  人  臺灣臺南地方法院檢察署檢察官
被      告  乙○○
指定辯護人  本院公設辯護人甲○○
上列被告因違反貪污治罪條例等例案件，經檢察官提起公訴（九
十六年度偵字第一二八三八號、九十七年度偵字第三八六四號）
，本院判決如下：
    主  文
乙○○犯行使偽造公文書罪，處有期徒刑壹年參月，扣案偽造之
臺南市政府規費收入三聯單面額五十元共陸仟玖佰捌拾張、面額
一百元共壹萬貳仟伍佰參拾陸張均沒收；又犯業務侵占罪，處有
期徒刑壹年捌月；應執行有期徒刑貳年，扣案偽造之臺南市政府
規費收入三聯單面額五十元共陸仟玖佰捌拾張、面額一百元共壹
萬貳仟伍佰參拾陸張均沒收。緩刑伍年，應於本判決確定後緩刑
期間併應按月於每月伍日以前，向臺南市臺南地政事務所支付新
臺幣參萬元之損害賠償。
    事  實
一、乙○○自民國七十三年九月間起受僱於臺南市臺南地政事務
    所，擔任臨時雇工，原負責地籍資料縮影之職，約自八十二
    年間起，另經約定至櫃檯負責地籍謄本之收費業務，為從事
    業務之人員。乙○○之任職期間因業務上之執掌知悉謄本規
    費單據有報核聯、存根聯及收據聯等三聯，僅需報核聯所載
    金額與現金收入相符，即可報予會計助理入帳，並未就申請
    書上實際登入金額及存根聯進行查核，詎乙○○因個人缺款
    花用為圖謀侵吞其經手之上開規費收入款項，即利用此審核
    漏洞，而意圖為自己不法之所有，基於侵占業務上持有財物
    併基於偽造公印文與公文書並持以行使之反覆、繼續性之犯
    意，先私下尋找印刷店印製偽造之規費收入三聯單，魚目混
    珠，即先後於九十年二月、九十二年十月間、九十三年十月
    間、九十四年十月二十一日及九十五年十月三日，持真正規
    費收入三聯單至位於臺南市○區○○○街九十號經營「晉昌
    號印刷行」之許乃仁，利用不知情之許乃仁進行電腦掃瞄後
    印製偽造之地政規費三聯單，包含偽造其上「臺南地政處印
    」、機關首長與主辦會計等人員印文，其中第一次即九十年
    二月間印製二百本（編號一六００００至一八００００），
    第二次即九十二年十月委託印製二百本（編號一八０００一
    至二０００００），第三次即九十三年十月間與第四次即九
    十四年十月二十一日均委託印製四百本（其中一百元、五十
    元各二百本，第三次並印製號碼為七一０００一至七五００
    ００，第四次印製二百本，號碼為Ｂ0000000至ＢＢ
    0000000），第五次即九十五年十月三日委託印製面
    額一百元之規費三聯單二百本，總計乙○○在上述印刷行所
    委託印製偽造之臺南市政府規費收入三聯單黃色、面額五十
    元、每本一百張，共計六百本，一本金額合計五千元；印製
    偽造粉紅色面額一百元三聯單共計八百本、每本一百張，一
    本金額合計一萬元。乙○○每日收受民眾所申請謄本規費後
    ，即擅自侵吞入己，挪供個人與親人間使用，為圖掩飾，將
    偽造之收據交予申請之民眾，並將偽造之存根聯黏貼在該民
    眾申請書上，再將該申請書提出予具有公務員身分之臺南地
    政處取得謄本資料後並將該申請書交予檔案室歸檔存查，而
    行使該等其所偽造之公文書，足以生損害於臺南市政府、臺
    南地政事務所對謄本規費管理之正確性，另偽造之報核聯部
    分趁機以報紙包裹後攜出後另行丟棄。迄於九十五年三月下
    旬因臺南地政事務所成立內部控管小組，進行不定時抽查，
    並改變查核方式，即同時將民眾所提出之申請書背面所黏貼
    之存根聯與報核聯及現金等一併進行對帳審核，乙○○則擔
    心所偽造前開面額五十元之規費單遭清查發現，遂不再使用
    所偽造面額五十元之三聯單，僅單獨使用所偽造面額一百元
    之規費收入三聯單，並將所偽造之規費收入收據聯交予申請
    之民眾，另趁機將民眾填寫之申請書先交予相關承辦人員後
    行使後，再伺機抽出另攜回銷毀，至九十六年五月三十一日
    止，乙○○所侵占自民眾所收取規費金額合計共達七百八十
    九萬七千四百元｛面額５０〈元〉×６００００〈張〉（所
    扣得偽造三聯單張數）－0000000〈元〉（即扣得尚
    未使用三聯單張數３６９８０張）＝0000000元（實
    際使用金額），加上面額１００〈元〉×８００００〈張〉
    －0000000〈元〉（即扣得尚未使用三聯單張數１２
    ５３６張）＝0000000元，合計為0000000元
    ｝。嗣因乙○○有部分黏貼偽造三聯單之申請書未能及時抽
    出銷毀，於九十六年五月三十日至六月一日間經臺南地政事
    務所內部控制評核小組隨機抽查，發現乙○○所承辦之規費
    單據有異常情狀，於九十六年六月一日經詢問後乙○○後即
    坦承上開侵占犯行，於九十六年六月四日在有偵查犯罪權限
    之機關或公務員尚不知乙○○上開犯行前，即由臺南市政府
    政風人員陪同下，至法務部調查局臺南市調查站自首上開犯
    行，並接受裁判。上開調查站於同年七月十日至乙○○位於
    臺南市安平區○○○街三七二巷一六五弄十九號住處進行搜
    索，扣得乙○○偽造之臺南市政府規費收入，面額金額五十
    元三聯單六千九百八十張、面額一百元三聯單一萬二千五百
    三十六張、乙○○大眾銀行存摺、中國信託存摺、安泰銀行
    存摺、郵局存摺各一本、筆記本、雜記本各一本等物，而查
    悉上情。
二、案經法務部調查局臺南市調查站報請臺灣臺南地方法院檢察
    署檢察官偵查起訴。
    理  由
一、上開犯罪事實，業據被告於本院法務部調查局臺南市調查站
    調查時、檢察官偵查中及本院審理時均坦承犯行不諱。辯護
    意旨以：本案起訴被告違反貪污治罪條例第四條第一項第一
    款之罪，然查，所謂公務員需有法定之職務權限，被告僅為
    臺南地政事務所臨時雇員，並無固定法定職權，工作內容完
    全依主管指定，被告所任櫃檯工作擔任收取民眾繳交規費之
    職，僅係雜項工作，並未具有任何公權力之行使。又被告是
    因所任工作薪資較低，不足日常所用，平時與姊姊、姊夫一
    家人居住，嗣因姊夫罹癌，致經濟狀況不佳，被告為幫助姊
    姊一家而犯案，被告確有犯罪行為，但其犯罪原因亦值同情
    ，被告於事發後因房屋遭假扣押，無法處理返還所侵吞款項
    ，但被告於九十七年四月一日與臺南地政事務所達成和解，
    是被告犯後態度良好，請從輕量處等語為被告辯護。被告自
    白犯行部分，核與證人即晉昌號印刷行負責人許乃仁證述相
    符，復有證人許乃仁所列印被告委託印刷地政規費收入資料
    、臺南市政府政風室於九十六年六月四日以南市政查字第０
    九六００一一九一號函、同年月六日以南市政查字第０九六
    ００一二０七號函所附九十六年五月三十日、三十一日、六
    月一日臺南市地政處內部控制評核小組隨機取樣抽查報告書
    、抽查資料、臺南市臺南地政事務所於九十六年六月二十日
    、七月十八日、同月三十日分別以臺南地所政字第０九六０
    ００五九九六號函、南所地密字第０九六０００００一四號
    函、臺南地所政字第０九六０００七六六一號函所分別附清
    查被告自九十五年一月至九十六年五月底所有歸檔謄本申請
    書所附異常單據、異常規費收據統計清冊等資料均附卷可憑
    。此外，並扣得前述被告所偽造之臺南市政府規費收入三聯
    單等物，有扣押物品清單一紙在卷可稽，及臺南市臺南地政
    事務所於九十七年六月十一日以臺南地所秘字第０九七００
    ０五一九九號函所附臺南市政府函、臺南市臺南地政事務所
    員工名冊、雇用臨時人員契約書等資料均附卷可憑。綜上，
    足認被告前開自白與事實相符，堪以採信，本案事證已臻明
    確，被告犯行足以認定。
二、適用法律：
（一）按刑事法若干犯罪行為態樣，本質上原具有反覆、延續實
      行之特徵，立法時既予特別歸類，定為犯罪構成要件之行
      為要素，則行為人在密切接近之一定時、地持續實行之複
      次行為，倘依社會通念，於客觀上認為符合一個反覆、延
      續性之行為觀念者，於刑法評價上，即應僅成立一罪，此
      即學理上所稱「集合犯」，概如有職業性、營業性或收集
      性等具有重複特質之犯罪均屬之，例如經營、從事業務、
      收集、販賣、製造、散布等行為概念。惟連續犯係指基於
      一概括之犯意，連續為數行為，而犯同一之罪名，以一罪
      論，係屬裁判上一罪關係，本質上則為數行為，兩者概念
      並不相同。修正前刑法第五十六條連續犯之規定，業於九
      十四年二月二日修正公布刪除，並定於九十五年七月一日
      施行，考其立法理由：１、按連續犯在本質上究為一罪或
      數罪，學說上迭有爭議，一般均認為連續犯在本質上應屬
      數罪，僅係基於訴訟經濟或責任吸收原則之考量，而論以
      一罪，故本法承認連續犯之概念，並規定得加重其刑至二
      分之一。然本法規定連續犯以來，實務上之見解對於本條
      「同一罪名」之認定過寬，所謂「概括犯意」，經常可連
      綿數年之久，且在採證上多趨於寬鬆，每每在起訴之後，
      最後事實審判決之前，對繼續犯同一罪名之罪者，均適用
      連續犯之規定論處，不無鼓勵犯罪之嫌，亦使國家刑罰權
      之行使發生不合理之現象。因此，基於連續犯原為數罪之
      本質及刑罰公平原則之考量，其修正既難以週延，爰刪除
      本條有關連續犯之規定。２、至連續犯之規定廢除後，對
      於部分習慣犯，例如竊盜、吸毒等犯罪，是否會因適用數
      罪併罰而使刑罰過重產生不合理之現象一節，在實務運用
      上應可參考德、日等國之經驗，委由學界及實務以補充解
      釋之方式，發展接續犯之概念，對於合乎「接續犯」或「
      包括的一罪」之情形，認為構成單一之犯罪，以限縮數罪
      併罰之範圍，用以解決上述問題。從而，在解釋所謂集合
      犯概念時應避免與連續犯刪除之立理意旨有所違誤，亦應
      避免不當擴張集合犯之概念，導致原連續犯之概念由集合
      犯所取代。另最高法院九十六年度臺上字第二０八三號判
      決中亦明確指出：然對依集合犯而論以包括一罪之判斷，
      仍不能無限擴張，其一罪範圍之認定，必須與上揭連續犯
      刪除之立法旨趣相契合，苟行為人主觀上，非出於一個決
      意，客觀上各行為間，又無密切接近關係，依一般社會通
      念，認不應評價為一罪方合於刑罰公平原則時，自不能悉
      數率皆論以一罪。查本件被告自九十年二月間起至九十六
      年五月三十一日止之密接時間內，在上開臺南市臺南地政
      事務所先後多次為業務侵占之犯行，雖無法明確認定侵占
      日期與金額，但計算被告所使用其偽造規費收入三聯單之
      數量甚大，可見被告每日均有數筆業務侵占行為，則顯係
      基於單一業務侵占之決意而密接進行，且若論以數罪則有
      過度評價違反憲法比例原則之虞，依前開見解符合集合犯
      之要件，而應僅論以一罪，先予敘明。
（二）復按有關公務員之規定，於九十四年二月二日修正公布之
      刑法，於九十五年七月一日施行，按修正前刑法第十條第
      二項規定：「稱公務員者，謂依法令從事於公務之人員。
      」，惟刑法於九十五年七月一日起修正施行後，修正刑法
      第十條第二項規定為：「稱公務員者，謂下列人員：１、
      依法令服務於國家、地方自治團體所屬機關而具有法定職
      務權限，以及其他依法令從事於公共事務，而具有法定職
      務權限者。２、受國家、地方自治團體所屬機關依法委託
      ，從事與委託機關權限有關之公共事務者。」，故刑法上
      公務員之定義，在新法施行後，與修正前未盡相同，構成
      要件亦有變更；另貪污治罪條例第二條原規定：「依據法
      令從事公務之人員，犯本條例之罪者，依本條例處斷」，
      亦於九十五年五月五日修正為：「公務員犯本條例之罪者
      ，依本條例處斷」。而本件被告上開犯行係於九十六年六
      月一日查獲，自應適用修正後之刑法第十條第二項有關公
      務員之規定。故被告受僱於臺南市臺南地政事務所，是否
      為現行刑法上所規定之公務員。分述于下：
  １、經查，臺南市臺南地政事務所係依據臺南市政府臨時僱工
      受理要點、補充規定等於七十二年九月十三日聘僱被告，
      每半年或每年被告均需與臺南市臺南地政事務所簽立僱用
      臨時人員契約，並依兩造所訂定契約書內容，其中僅第一
      點僱用期間與第二點之工作內容與標準欄為空白，係由相
      關主管填載，其餘契約內容均為制式，即第四點約定有關
      受僱人應負之責任為：在僱用期間，乙方（即被告）願接
      受甲方（即臺南市臺南地政事務所）工作上之指派調遣，
      並遵守甲方一切規定，如因工作不力或違背有關規定，甲
      方得隨時解僱。乙方如因特別事故須於僱用期滿前先行離
      職時，應於一個月前提出申請，經甲方同意後始得離職。
      僅九十六年之契約書內容增加第五點：乙方應覓具保人保
      證乙方履行本契約之規定，如乙方違約時，保證人願負一
      切責任；第六點：本契約未規定事項，悉依本府暨所屬機
      關學校臨時人員管理要點辦理。被告自八十八年間起迄於
      九十六與臺南市臺南地政事務所簽訂之臨時人員契約書，
      工作內容均為謄本收費或協助電腦登打等情，有臺南市臺
      南地政事務所於九十七年六月十一日以臺南地所秘字第０
      九七０００五一九九號函所附相關資料附於本院卷內可憑
      。可知被告係因臺南市臺南地政事務所依據臺南市政府臨
      時僱工受理要點等規定，每半年或每年與被告訂定僱用臨
      時僱工契約後而服務於臺南市臺南地政事務所，其工作內
      容除依據上開要點第四點規定內容外，雙方並約定被告負
      責工作內容為地籍謄本收費或協助電腦謄本登打等工作，
      此外，被告並需接受僱主即臺南市臺南地政事務所工作上
      之指派調遣，並依據臺南市政府臨時僱工管理要點第一點
      規定：臺南市政府暨所屬機關學校為妥善管理臨時人員，
      訂定本要點。第二點規定：本要點所稱臨時人員，係指本
      府暨所屬機關學校編制內人員以外，且非依工友管理要點
      、聘用人員聘用條例、行政院暨所屬機關約僱人員僱用辦
      法、本府暨所屬機關學校僱用工程助理員約用人員管理要
      點進用之按月支薪人員。惟如業務單位有其他特別規定，
      從其規定。第六點考核規定：（一）臨時僱工應照業務計
      畫或預算編定之工作項目指派工作，不得承辦具有行政責
      任之工作。（二）臨時僱工除公差、公傷、公假（參加本
      府舉辦之活動及政府考試）外，無給假規定，請假應以事
      假登記，並按日扣薪，未辦請假而擅離職守，均以曠職論
      。
      （三）臨時僱工考核，應由業務單位自行建立考核登記簿
      ，格式自訂，予以嚴格考核，每年應辦理總檢討一次，凡
      行為散漫，工作不力者，應立即解僱，絕不寬貸。‧‧
      ‧第七點有關待遇與福利部分：（一）本府臨時僱工（臨
      時技工、工友）之工資，係按日記資，支月固定薪，其支
      給係依照省府訂頒臨時技工、公有工資支給標準核支，並
      得視預算編列規定執行。至於調整工資所需增加經費應在
      原列僱用人數預算內勻支，或精簡員額配合支應，並由主
      計單位從嚴審核。（二）臨時僱工得參加勞工保險，其保
      險費之繳納，按勞工保險有關法規辦理。‧‧‧（四）臨
      時僱工不適用公教人員奉給、考績、退休（職）資淺、撫
      卹、公保、互助及勞基法等法規‧‧‧。據上，可知本件
      被告係與臺南市臺南地政事務所以每半年或每年分別訂定
      為期半年或一年之臺南市政府僱用臨時僱工契約後始任職
      於臺南市臺南地政事務所，而臺南市政府任用臨時僱工之
      依據為臺南市政府臨時僱工管理要點、臺南市政府暨所屬
      機關學校臨時人員管理要點之規定而僱請臨時人員，且被
      告職務內容，除契約上所載明之謄本收費、電腦前謄本影
      印、協助電腦謄本登打等事宜外，並需接受主管人員之指
      派調遣，可見被告職務內容並無法定職務權限，是被告受
      僱於臺南市臺南地政事務所，顯非依法令服務於國家、地
      方自治團體所屬機關而具有法定職務權限之公務員甚明。
  ２、復按授權公務員，係指依法令授權而從事於公共事務且具
      有法定職務權限之人員。被告既然係服務於地方行政機關
      ，則非屬新法第十條第二項第一款後段所規定之授權公務
      員，亦臻明確。
  ３、而所謂委託公務員，則是指民間團體或個人，因受國家或
      地方自治團體所屬機關依法委託，從事與委託機關權限有
      關之公共事務者，於受託之範圍內，視為行政機關，依此
      等法令受託行使行政機關之權限或公權力之人，亦應視為
      刑法上之公務員。至於委託方式，或直接以法律規定為依
      據，或以行政處分或行政契約為之，亦無不可，如陸委會
      依臺灣地區與大陸地區人民關係條例委託財團法人海峽交
      流基金會處理兩岸事務等。是本案臺南市臺南地政處所依
      據上開臺南市政府臨時僱工管理要點及臺南市政府暨所屬
      機關學校臨時人員管理要點等規定，與被告訂定臨時僱工
      契約後始僱用被告，是上開管理要點顯非國家或地方自治
      團體所屬機關所依據委託之法令依據，而被告受僱亦無法
      定職務權限，如上所述，是被告亦非受國家、地方自治團
      體所屬機關依法委託，從事與委託機關權限有關之公共事
      務之公務員甚明。
  ４、綜上，臺南市臺南地政事務所係依據臺南市政府臨時僱工
      管理要點及臺南市政府所屬機關學校臨時人員管理要點與
      被告訂定僱用臨時僱工契約後，被告始於臺南市臺南地政
      事務所內擔任臨時僱工，則被告並非依法令服務於國家、
      地方自治團體所屬機關，且被告職務內容亦不具有法定職
      務權限，亦非依據其他依法令從事於公共事務，而具有法
      定職務權限者，更非受國家、地方自治團體所屬機關依法
      委託，從事與委託機關權限有關之公共事務者，自非刑法
      第十條第二項所稱公務員，而無貪污治罪條例之適用。然
      因被告之上開行為與本院所認定之事實屬基本社會事實同
      一，爰依法變更起訴法條。
（三）又刑法偽造印文罪，其偽造印文之方法並無限制，亦不以
      所偽造之印文與原印文有所差異為必要；無製作權之人，
      如就他人之印文以照相、影印或描摹套繪之方法，複擬另
      一與原印文相同或類似之印文使用，因屬虛偽製作，使人
      誤信為真正之印文，即屬偽造印文（有最高法院九十五年
      臺上字第一０二二號判決意旨可參）。查被告持真正之臺
      南市政府規費收入三聯單委請不知情之證人許乃仁先以電
      腦進行掃瞄三聯單之型式後進行印製等情，業據被告坦承
      無訛，及有證人許乃仁證述甚詳，是被告所偽造之規費收
      入三聯單上同時包括臺南地政處印之關防與機關首長、主
      辦會計等人員之印文，是被告所偽造前開規費收入三聯單
      上均同時以電腦掃瞄進行印刷之技術偽造臺南地政處、機
      關首長、主辦會計等之印文，是被告此部分所為自應構成
      刑法第二百十八條之偽造公印文罪，公訴意旨雖漏未論及
      被告該部分犯行，惟被告偽造前開公印文後，進而行使該
      偽造公文書等行為，均為其偽造公文書之部分行為，不另
      論罪，附此說明。
三、查被告乙○○任職於臺南市臺南地政事務所，擔任臨時僱工
    ，係由臺南市臺南地政事務所依據臺南市政府臨時僱工管理
    要點及臺南市政府暨所屬機關學校臨時人員管理要點之規定
    ，與被告訂定臨時僱工契約，被告負責地籍謄本收費、電腦
    前謄本影印、協助電腦謄本登打暨須接受臺南市臺南地政事
    務所主管單位之工作上之指派與調遣，則非依法令服務於國
    家、地方自治團體所屬機關而具有法定職務權限，或其他依
    法令從事於公共事務，而具有法定職務權限者，亦非受國家
    、地方自治團體所屬機關依法委託，從事與委託機關權限有
    關之公共事務者，負責收取謄本費用、協助相關電腦登打等
    事宜，並將所收取費用交予會計人員審核後繳入公庫等工作
    ，為從事業務之人。查被告將其職務上所收取之民眾交付之
    申請相關登記簿、地籍圖、地價證明、閱覽等謄本工本費後
    侵占入己，核被告所為，係犯刑法第三百三十六條第二項之
    業務侵占罪。又被告為掩飾上開侵占犯行而將委請不知情之
    印刷廠人員許乃仁印製不實臺南市政府規費收入三聯單，足
    以生損害臺南市政府、臺南市臺南地政事務所相關規費收入
    之正確性，核被告此部分所為，係犯刑法第二百十一條、第
    二百十六條及第二百十八條之行使偽造公文書、偽造公印文
    罪。被告偽造公印文及偽造公文書之低度行為，均為行使之
    高度行為所吸收，不另論以偽造公印文及偽造公文書罪。被
    告所犯上開業務侵占罪，公訴人認為應成立貪污治罪條例第
    四條第一項第一款之侵占公有財物罪，顯有未恰，已如前述
    ，起訴法條應予變更。又被告除犯有行使偽造公文書外，並
    有犯刑法第二百十八條之偽造公印文罪，公訴意旨漏未論列
    ，惟本院與前開起訴事實部分具有裁判上一罪之關係，基於
    審判不可分原則，亦應審理。又被告自九十年二月間起即先
    後多次行使偽造公文書及業務侵占等犯行，均時間緊接，且
    自從開始業務侵占犯行後每日均有數筆收入遭被告侵占，是
    被告之行為本質上具有反覆、延續實行之特徵，則被告基於
    概括之犯意，在密切接近之一定時、地持續實行之複次行為
    ，依社會通念，於客觀上得認為符合一個反覆、延續性之行
    為觀念，從而在行為概念上，應評價認係包括一罪之集合犯
    。被告利用不知情之印刷店員許乃仁進行偽造公文書之犯行
    ，為間接正犯。又被告所犯上開行使偽造公文書及業務侵占
    等犯行，係犯意個別，罪名不同，應分論併罰之。
四、爰審酌被告智識程度不差，僅因滿足個人私慾或家人所需即
    為本件犯行，動機實有可訾，利用職權之便，偽造收費三聯
    單據，來進行私吞所收得款項，犯罪期間長達六年有餘，侵
    占金額總計高達七百八十九萬七千四百元，造成被害人損害
    甚鉅，犯罪後坦承過錯之態度，前無犯罪紀錄，有本院被告
    前案紀錄表在卷可參，案發後即辭職並於友人開設餐館服務
    ，有固定正當職業，素行非劣，本院審理中陳明，自應予以
    相當之非難，不宜輕縱，及被告於犯後僅先償還六萬八千元
    ，其餘所侵占尚未歸還款項部分則已與被害人臺南市臺南地
    政事務所達成民事和解，有本院九十七年度重訴字第九號和
    解筆錄影本一紙附卷可參等一切情狀，量處如主文所示之刑
    ，並依法定其應執行之刑。
五、並查，被告前未曾犯罪，此有卷附臺灣高等法院被告前案紀
    錄表一紙可按，其於本院審理中業於九十七年四月一日與告
    訴人臺南市臺南地政事務所達成和解承諾賠償損害，有卷附
    上開案號和解筆錄一份錄影本可佐（該和解筆錄並未記載有
    關被告係一次清償或分期清償）。被告經此偵、審程序及刑
    之宣告，當知警惕，信無再犯之虞，本院認其刑之宣告以暫
    不執行為適當，爰併宣告緩刑五年，以啟自新；並為督促被
    告迅速履行前揭和解條件，應依刑法第七十四條第二項第三
    款之規定附加條件，即被告於本判決確定後，於緩刑期間內
    應按月於每月五日以前，向臺南市臺南地政事務所支付三萬
    元之損害賠償。又此部分緩刑命令，依據刑法第七十四條第
    一項第四款規定，得為民事強制執行名義，被告未依據前述
    命令履行，情節重大，依據刑法第七十五條之一第一項第四
    款規定，檢察官得據以聲請撤銷緩刑，執行原宣告之有期徒
    刑，併此敘明。
六、扣案被告所偽造之臺南市政府規費收入三聯單面額五十元共
    六千九百八十張、面額一百元共一萬二千五百三十六張部分
    ，均為被告所偽造，並預備供其上開犯罪所用之物，業據被
    告坦承甚詳，爰依刑法第三十八條第一項第二款規定沒收之
    。至於上開偽造臺南市政府規費收入三聯單上所偽造之臺南
    地政事務所印、機關首長、主辦會計等人印文部分，因該偽
    造規費收入三聯單均已宣告沒收，自毋庸另就偽造印文部分
    諭知沒收，附此說明。
據上論斷，應依刑事訴訟法第二百九十九條第一項前段、第三百
條，刑法第三百三十六第二項、第二百十一條、第二百十六條、
第二百十八條、第五十一條第五款、第三十八條第一項第二款、
第七十四條第一項第一款、第二項第三款，刑法施行法第一條之
一，判決如主文。
本案經檢察官丙○○到庭執行職務
中    華    民    國    97    年    7     月    4     日
                  刑事第十二庭審判長法  官  侯明正
                                    法  官  魏玉英
                                    法  官  程克琳
以上正本證明與原本無異。
如不服本判決應於收受本判決後10日內向本院提出上訴書狀，其
未述上訴理由者，並得於提起上訴後10日內向本院補提理由書
狀（均須按他造當事人之人數附繕本)「 切勿逕送上級法院」。
                                    書記官  曾美滋
中    華    民    國    97    年    7     月    4     日
附錄本判決論罪之法條
刑法第211條：
偽造、變造公文書，足以生損害於公眾或他人者，處1年以上7年
以下有期徒刑。
刑法第216條：
行使第210條至第215條之文書者，依偽造、變造文書或登載不實
事項或使登載不實事項之規定處斷。
刑法第218條：
偽造公印或公印文者，處 5 年以下有期徒刑。
盜用公印或公印文足以生損害於公眾或他人者，亦同。
刑法第336條：
對於公務上或因公益所持有之物，犯前條第 1 項之罪者，處 1
年以上 7 年以下有期徒刑，得併科 5 千元以下罰金。
對於業務上所持有之物，犯前條第 1 項之罪者，處 6 月以上
5 年以下有期徒刑，得併科 3 千元以下罰金。
前二項之未遂犯罰之。


司法院資訊處製作；財團法人民間司法改革基金會備份。
